【裁判字號】    89,上易,745
【裁判日期】    890517
【裁判案由】    毒品危害防制條例
【裁判全文】
臺灣高等法院臺中分院刑事判決                    八十九年度上易字第七四五號
    上  訴  人  臺灣台中地方法院檢察署檢察官
    被      告  甲○○
右上訴人因被告毒品危害防制條例案件，不服台灣台中地方法院八十九年度易字第七
五二號中華民國八十九年二月二十一日第一審判決（起訴案號：台灣台中地方法院檢
察署八十九年度毒偵緝字第三五號），提起上訴，本院判決如左：
    主      文
原判決撤銷，發回台灣台中地方法院。
    理      由
一、公訴意旨如起訴書所載。
二、原審判決以：１、毒品危害防制條例第二十條第三項之所謂三犯，係指依毒品危
    害防制條例處理後三犯者而言，亦即二犯時經檢察官將被告送觀察勒戒後，再為
    不起訴處分後，又再犯毒品危害防制條例之罪者而言。２、被告甲○○前因施用
    毒品案件，經檢察官將被告送觀察勒戒後，認無繼續施用毒品傾向，而於八十七
    年八月十日以八十七年度偵字第一五四一六號不起訴處分確定（初犯）；又因毒
    品危害防制條例第十條之罪，經檢察官聲請而由原審以八十七年毒聲字第二一二
    六號裁定送觀察勒戒，認有施用毒品傾向，再經本院裁定令入戒治處所施以強制
    戒治一年，其施用毒品之刑事案件，已由原審於八十八年一月二十七日判處有期
    徒刑四月確定，嗣被告因戒治成效經評定合格，由原審以八十七年度聲字第二五
    二０號裁定停止戒治併付保護管束，詎被告於保護管束期間，仍於八十八年十月
    十四日在不詳地點施用安非他命，嗣因被告戒治期滿日為八十八年十月二十六日
    ，原審乃以受理檢察官聲請撤銷停止戒治時已戒治期滿為由，駁回該聲請等事實
    ，認被告既僅經檢察官為一次不起訴處分，即無前所謂三犯之情形，以起訴違背
    程規定，不經言詞辯論為不受理之判決云云。
三、惟查，毒品危害防制條例第二十條第三項所謂三犯，不以二犯時經檢察官將被告
    送觀察勒戒後，再為不起訴處分，後又再犯毒品危害防制條例之罪為必要。本件
    被告於二犯毒品危害防制條例罪，業經原審判處有期徒刑四月，於八十八年二月
    二十二日確定，此有台灣台中地方法院檢察署刑案資料查註紀錄表可憑。被告於
    二犯確定後之八十八年十月十四日又犯毒品危害防制條例罪，自應認係同條例第
    二十條第三項所指三犯。原審以被告之行為與三犯要件不合，逕為不受理諭知，
    未為實體判決，嫌有違誤，爰不經言詞辯論，上訴意旨指摘原審判決認事用法有
    誤，非無理由，應由本院撤銷原判決並諭知發回另行審理，以維審級利益。
四、據上論斷，應依刑事訴訟法第三百六十九條第一項前段、第三百七十三條、第三
    百七十二條，判決如主文。
中      華      民      國    八十九     年      五       月   十六     日
                                  臺灣高等法院臺中分院刑事第九庭
                                        審判長法  官  胡  森  田
                                              法  官  康  應  龍
                                              法  官  趙  春  碧
右正本證明與原本無異。
不得上訴。
                                              書記官  廖  來  信
中      華      民      國    八十九     年      五       月    二十六  日
                                                                        Ｉ


司法院資訊處製作；財團法人民間司法改革基金會備份。
